Eduardo Sainz López

UI Developer

eduardosainz@gmail.com

Sobre mí

Nacido y residente en Madrid, tengo **más de 10 años de experiencia** como maquetador de interfaces de usuario.

Habituado a trabajar en equipos multidisciplinares con entornos ágiles, participando como desarrollador ui en proyectos sobre diferentes lenguajes como **javascript**, **java**, **php** o **python**.

Nivel avanzado en **accesibilidad web**, aplicando las pautas recomendadas por la WCAG, y he realizado **auditorías de accesibilidad** para solucionar problemas en desarrollos legacy.

Familiarizado en el uso de lenguaje de plantillas nunjucks, pug o mustache, compiladores sass, postCSS y a la optimización / automatización de recursos (webpack, vite, gulp ...).

Experiencia

BABEL, 2023 - actualidad

• Funciones: Maquetación de web-components sobre lit.

• Proyecto: BBVA

Paradigma Digital, 2016 - 2023

- <u>Funciones</u>: Desarrollo y maquetación de interfaces de usuario sobre distintos lenguajes como javascript (vue, react, angular), java (spring), php o python (django).
- <u>Proyectos</u>: Telefónica, Repsol, Inditex, Ayto.
 Madrid ...

BQ, 2013 - 2016

- <u>Funciones</u>: Desarrollo y maquetación de interfaces de los proyectos y servicios internos de bq.
- Proyectos: Nubico, Bitbloq, eBiblio.

Technosite (actualmente Ilunion), 2008 - 2013

- <u>Funciones</u>: Desarrollador en el área front-end, auditorías y mejoras de accesibilidad y usabilidad web.
- <u>Proyectos</u>: Agencia Tributaria, Bankinter, FCC, Gen. Catalunya.

Habilidades

- Motor de plantillas: nunjucks, Pug, Handlebars, etc.
- Preprocesador de estilos: PostCSS, Sass/scss.
- Automatización/compilación: Gulp, Webpack, Vite.
- Diseño responsivo.
- Usabilidad y accesibilidad.
- Vanilla JavaScript.
- Control de código: git [GitHub, GitLab, sourcetree...]
- Prototipado: Figma, Penpot.

Formación

- Preparación certificación WAS Deque University 2024
- Clean code / Vue Paradigma 2022
- Accesibilidad web Technow 2019
- JavaScript para profesionales Redradix 2016
- Responsive design Redradix 2014
- SEO, SEM y Analítica Web IEBS 2013
- Máster en desarrollo aplicaciones web CEI 2006-2007
- Técnico Superior Adm.Sistemas IES Palomeras 2003-2005